# 请教陈版，企业已经停产，与递延收益相关的资产已提减值，递延收益如何处理？

提问人：wuyanjun123 时间：2017-12-25 21:12:36
请教陈版，企业已经停产，与递延收益相关的资产已提减值，预计不会再恢复生产，该递延收益如何处理，是按照原来确定的资产使用寿命继续分摊吗？

回答人：chenyiwei
请参考《瑞华研究 2010 ～ 2016 汇编》之“问题1-3-1（由与资产相关的政府补助所形成的递延收益余额在资产减值测试中的考虑）”、“问题2-2-32（无形资产全额计提减值准备后所对应的政府补贴是否应在当年结转损益）”。